# 9 号职工薪酬准则的疑难问题

提问人：zhs7403 时间：2014-09-12 21:59:24
9 号职工薪酬准则中关于现行职工薪酬准则提及的长期职工福利基金持有的资产、保险单是表外资产还是表内资产？如果表内什么科目？

回答人：chenyiwei
将企业承担的设定受益计划性质的养老金支付义务向保险公司投保，购买养老保险公司发行的保险产品等，可以作为设定受益计划的资产，在资产负债表列报时将设定受益计划的资产、负债对抵后，按净额列报为“其他非流动资产”或者“其他非流动负债”。

提问人：zengfengxia 时间：2014-09-15 17:08:43
陈版，当初看企业年金就没看明白，这种情况和企业年金有什么区别？是不是企业需要将年金计划资产合并，然后按设定受益计划披露？

回答人：chenyiwei
目前国内的企业年金的主要法规依据是《企业年金试行办法》（劳动和社会保障部令第 20 号）等。该办法规定的年金计划均为设定提存计划，所以不适用职工薪酬准则对设定受益计划的会计处理规定。由于在设定提存计划下，企业除了按照约定的标准和时间定期缴存基金以外，无其他义务，也不能享受到额外利益，因此虽然年金也会设立基金，但年金基金对企业而言完全是表外的，不必纳入表内。设定受益计划的净资产和净负债需纳入表内的原因是在设定受益计划下，企业需对员工退休后从该计划中取得的利益金额提供保证，因而享有或承担了相关的风险和报酬，而设定提存计划不存在这个问题。